# 试生产期间非正常停工

提问人：13916077517 时间：2018-01-19 18:21:53
可以比照会计准则讲解2010——借款费用中的定义，“非正常中断，通常是由于企业管理决策上的原因或者其他不可预见的原因等所导致的中断。比如，企业因与施工方发生了质量纠纷，或者工程、生产用料没有及时供应，或者资金周转发生了困难，或者施工、生产发生了安全事故，或者发生了与资产购建、生产有关的劳动纠纷等原因，导致资产购建或者生产活动发生中断，均属于非正常中断。”案例中的情况也属于非正常中断，应该暂停资本化。

回答人：chenyiwei
基本赞同此观点。另外，非正常中断不是资产购建的必经环节，这一阶段内发生的支出也就不是为了使固定资产达到预定可使用状态所必需的合理支出，同样也不符合固定资产准则第九条规定的资本化条件。